【裁判字號】    92,台上,1555
【裁判日期】    920327
【裁判案由】    妨害自由
【裁判全文】
最高法院刑事判決                              九十二年度台上字第一五五五號
    上訴人  甲○○
右上訴人因妨害自由案件，不服台灣高等法院台南分院中華民國九十一年七月十日第
二審判決（九十年度上訴字第一六二五號，起訴案號：台灣嘉義地方法院檢察署九十
年度偵字第一三一一號），提起上訴，本院判決如左：
    主  文
上訴駁回。
    理  由
按刑事訴訟法第三百七十七條規定，上訴於第三審法院，非以判決違背法令為理由，
不得為之。是提起第三審上訴，應以原判決違背法令為理由，係屬法定要件。如果上
訴理由狀並未依據卷內訴訟資料，具體指摘原判決不適用何種法則或如何適用不當，
或所指摘原判決違法情事，顯與法律規定得為第三審上訴理由之違法情形，不相適合
時，均應認其上訴為違背法律上之程式，予以駁回。本件原判決綜合調查證據之結果
，認上訴人甲○○共同犯有刑法第三百零二條第一項以非法方法，剝奪人之行動自由
罪之事實，因而撤銷第一審關於上訴人部分之科刑判決，改判仍論上訴人以上開罪名
，處有期徒刑玖月，已詳認定犯罪事實之依據及憑以認定之理由，並對上訴人否認
犯罪之辯詞，如何不足採信，均已依據卷內資料予以指駁及說明。上訴意旨謂：依證
人蔡侑達及被害人官弘將於第一審法院之證述，或謂約見的是同案被告楊豐銘，或謂
未在現場看到上訴人，足證上訴人在嘉義市○○路與文化路口「茶大茶坊」前，確未
強押官弘將等語，係就原判決已詳為論斷與說明之事項，再為事實上之爭執，殊非適
法之第三審上訴理由。又共同正犯間，非僅就其自己實施之行為負其責任，並在犯意
聯絡之範圍內，對於他共同正犯所實施之行為，亦應共同負責。原判決事實欄認定，
官弘將在「茶大茶坊」前被毆傷及被押入自用小客車時，上訴人均在場，迨官弘將被
載至嘉義市○○街某空地時，上訴人亦另行搭車前往該空地，並與共同正犯洪志良等
人圍毆官弘將，足見上訴人與洪志良等人有犯意聯絡，並分擔犯罪行為之實施，依上
說明，原判決就妨害自由部分（傷害部分已撤回告訴），論上訴人以共同正犯，適用
法則洵無違誤。此外，上訴人徒憑己意，對原審職權之適法行使及原判決理由已詳為
論斷之事項，任意爭辯，顯與法定上訴第三審之形式要件不符，其上訴違背法律上之
程式，應予駁回。
據上論結，應依刑事訴訟法第三百九十五條前段，判決如主文。
中      華      民      國    九十二    年      三      月    二十七    日
                              最高法院刑事第五庭
                                  審判長法官  謝  家  鶴
                                        法官  洪  文  章
                                        法官  花  滿  堂
                                        法官  陳  世  淙
                                        法官  洪  佳  濱
      右正本證明與原本無異
                                              書  記  官
中      華      民      國    九十二    年      四      月      九      日


司法院資訊處製作；財團法人民間司法改革基金會備份。
